HAMETH DIOUF

Développeur web et application



INFORMATIONS PERSONNELLES

Keur Massar Dakar dioufameth49@gmail.com, +221781789867 Nationalité: Senegalese LinkedIn: linkedin.com/in/hameth-diouf-20a516232

PROFIL

Développeur web et application passionné avec expertise en développement web, JavaScript et interfaces utilisateur. Fort d'une solide expérience en création d'applications web performantes et intuitives, je maîtrise les technologies modernes telles que React.js et Node.js. Mon esprit d'équipe et mon éthique de travail me permettent de collaborer efficacement avec les autres membres du projet, tout en respectant les délais et les objectifs fixés. Je suis motivé à continuer à innover et à améliorer les expériences des utilisateurs à travers le web.

FORMATION

Licence 3 en communication digitale

Université numérique Cheikh Hamidou Kane

ce jour

EXPÉRIENCE PROFESSIONNELLE

Développeur Full Stack

Africa codecamp Hackathon, Dakar

de mai 2024 à juin 2024

de nov. 2023 à mars 2024

• Collaboration avec les équipes de design et de produit pour créer des interfaces utilisateur intuitives et performantes.

Développeur Frontend

Freelance, Dakar

- Création d'une application de liste des tâches qui permet aux utilisateurs de rationaliser leur productivité personnelle et celle de leur équipe et de travailler plus efficacement.
- Développement et maintenance d'une applications web complexe en utilisant React et Node.js.
- Développement d'une application météo intuitive et précise permettant aux utilisateurs d'accéder à
 des prévisions météorologiques personnalisées et en temps réel, tout en offrant des fonctionnalités
 avancées pour mieux planifier leurs activités quotidiennes en fonction des conditions météorologiques.

Développeur web de déc. 2022 à oct. 2023

Freelance, Dakar

- Création de sites web responsives et interactifs en utilisant HTML, CSS et JavaScript.
- Développement d'une calculatrice simple et fonctionnelle en utilisant les technologies HTML, CSS et JavaScript. Cette calculatrice sera capable d'effectuer les opérations arithmétiques de base telles que l'addition, la soustraction, la multiplication et la division, avec une interface utilisateur intuitive et

COMPÉTENCES

Adobe Illustrator Adobe PhotoShop

HTML CSS

JavaScript TypeScript

Node.js React.js

Next.js Vite.js

Git Github

LANGUES

Anglais Français

CENTRES D'INTÉRÊT

- Participation à des hackathons et compétitions de coding
- Judo
- Lecture de livres sur les nouvelles technologies et le développement personnel
- Foot-ball

CERTIFICATS

Certificat à React js GOMYCODE

Certificat au développement webGOMYCODE

Certificat en informatique et internet FORCE_N

Certificat en marketing digitale FORCE_N

Certificat en gestion de carrière

Certificat en Communication

Certificat en éthique de travail